臺灣新北地方法院刑事裁定
111年度聲字第193號
聲  請  人  臺灣新北地方檢察署檢察官
受  刑  人  李嘉振


上列聲請人因受刑人數罪併罰有二裁判以上，聲請定其應執行之
刑（聲請案號：臺灣新北地方檢察署111年度執聲字第131號），
本院裁定如下：
    主  文
甲○○犯如附表所示各罪，所處如附表所示之刑，有期徒刑部分應
執行有期徒刑拾月，如易科罰金，以新臺幣壹仟元折算壹日。
    理  由
一、聲請意旨略以：受刑人甲○○犯肇事致人傷害逃逸罪等案件，
    先後經判決確定如附表，應依刑法第53條及第51條第5 款規
    定，定其應執行之刑，爰依刑事訴訟法第477條第1項聲請裁
    定等語。
二、按裁判確定前犯數罪者，併合處罰之；數罪併罰，分別宣告
    其罪之刑，其宣告多數有期徒刑者，於各刑中之最長期以上
    ，各刑合併之刑期以下，定其刑期，但不得逾30年，刑法第
    50條第1項前段、第51條第5款定有明文。考其立法意旨，除
    在於緩和多數刑罰合併執行所造成之苛酷外，更避免責任非
    難之重複，蓋刑罰之科處，不僅在於懲罰犯罪行為，更重在
    矯治犯罪行為人、提升其規範意識，及回復社會對於法律規
    範之信賴，是應併合處罰之複數刑罰倘一律合併執行，將造
    成責任非難之效果重複滿足、邊際效應遞減之不當效果，甚
    至有違責任主義，故採行加重單一刑主義，以期責罰相當。
    是法院就應併合處罰之數個刑罰宣告定其應執行刑時，不僅
    應遵守上開所定「以宣告各刑中之最長期為下限，各刑合併
    之刑期為上限，但最長不得逾30年」之外部界限，更應受不
    得明顯違反公平正義、法律秩序理念及目的之規範。具體而
    言，於併合處罰，其執行刑之酌定，應視行為人所犯數罪之
    犯罪類型而定，即倘行為人所犯數罪屬相同之犯罪類型者（
    如複數竊盜、施用或販賣毒品等），於併合處罰時，其責任
    非難重複之程度較高，自應酌定較低之應執行刑；然行為人
    所犯數罪雖屬相同之犯罪類型，但所侵犯者為具有不可替代
    性、不可回復性之個人法益（如殺人、妨害性自主），於併
    合處罰時，其責任非難重複之程度則較低，而可酌定較高之
    應執行刑；另行為人所犯數罪非惟犯罪類型，且其行為態樣
    、手段、動機均相似者，於併合處罰時其責任非難重複之程
    度更高，更應酌定較低之應執行刑；反之，行為人所犯數罪
    各屬不同之犯罪類型者，於併合處罰時其責任非難重複之程
    度最低，當可酌定較高之應執行刑。至個別犯罪之犯罪情節
    或對於社會之影響、行為人之品性、智識、生活狀況或前科
    情形等，除前述用以判斷各個犯罪之犯罪類型、法益侵害種
    類、犯罪行為態樣、手段、動機是否相同、相似，以避免責
    任非難過度重複者外，乃個別犯罪量處刑罰時即已斟酌在內
    ，要非定應執行刑時所應再行斟酌者。
三、經查，受刑人犯如附表所示3罪，經判處如附表所示之刑，
    且該3罪均於附表編號1裁判確定前所犯，有臺灣高等法院被
    告前案紀錄表及該等判決書各1份附卷可憑，是檢察官聲請
    就上開3罪所處之刑定其應執行之刑，於法即無不合，應予
    准許。至聲請書附表編號2所示「判決確定日期」欄所示判
    決確定日期誤載為「110年1月4日」，爰更正為「110年4月2
    日」（詳如附表編號2所示），附此敘明。
四、附表所示3罪之犯罪類型、手法迥異，犯罪之動機、目的亦
    均有別，責任非難重複之程度較低；另審酌附表編號1、2所
    示2罪業經本院110年度聲字第1872號裁定時審酌上情，定應
    執行刑為有期徒刑5月，爰再就上揭3罪為整體之非難評價後
    ，定其應執行之刑如主文所示，並諭知易科罰金之折算標準
    。至附表編號1 所示之罪所處之刑雖有併科罰金，然因附表
    所示其餘各罪所處之刑並無罰金刑，故就罰金刑部分自無合
    併定其應執行刑之必要，併予敘明。
五、按數罪併罰之案件，其各罪判決均係宣告刑，縱令其中一罪
    之宣告刑在形式上已經執行，仍應由法院定其應執行刑，俟
    檢察官指揮執行「應執行刑」時，再就形式上已執行部分予
    以折抵，並無所謂重覆執行之不利益。附表編號1、2所示之
    罪雖已執行完畢，然與編號3所示之罪既合於數罪併罰要件
    ，仍應由本院定其應執行刑，再由檢察官於換發執行指揮書
    時扣除已執行部分，附此敘明。
六、據上論斷，應依刑事訴訟法第477 條第1 項，刑法第53條、
    第51條第5款、第41條第1項前段、第8項，裁定如主文。
中　　華　　民　　國　　111 　年　　1 　　月　　27　　日
                  刑事第十一庭  法　官  郭峻豪
上列正本證明與原本無異。
如不服本裁定，應於裁定送達後五日內敘明抗告理由，向本院提
出抗告狀。
                                書記官  陳映孜
中　　華　　民　　國　　111 　年　　1 　　月　　28　　日
【附表】
 編          號           1          2          3  罪          名  非法持有子彈罪 恐嚇危害安全罪 肇事致人傷害逃逸罪  宣    告    刑  有期徒刑3月，併科新臺幣5,000元，有期徒刑如易科罰金，罰金如易服勞役，均以新臺幣1,000元折算1日 有期徒刑3月，如易科罰金，以新臺幣1,000元折算1日 有期徒刑6月，如易科罰金，以新臺幣1,000元折算1日  犯  罪  日  期  109年6月14日至109年6月24日 109年7月25日 109年9月2日  偵查(自訴)機關  年  度  案  號  新北地檢109年度偵字第26627號 新北地檢109年度偵字第29661號 新北地檢110年度偵字第17659號 最  後  事實審 法    院 臺灣新北地方法院 臺灣新北地方法院 臺灣新北地方法院  案    號 110年度審簡字第30號 109年度簡字第6328號 110年度審交訴字第153號  判決日期 110年1月26日 109年11月18日 110年11月12日 確  定  判  決 法    院 臺灣新北地方法院 臺灣新北地方法院 臺灣新北地方法院  案    號 110年度審簡字第30號 109年度簡字第6328號 110年度審交訴字第153號  判    決 確定日期 110年3月17日 110年4月2日 110年12月25日